臺灣臺北地方法院民事裁定
110年度亡字第6號
聲  請  人  財團法人新北市大觀書社

法定代理人  林瀚東
代  理  人  羅翠慧律師
上列聲請人聲請失蹤人游氏霞死亡宣告事件，本院裁定如下：
  主  文
宣告游氏霞（女、民國○○年○月○○○日出生，失蹤前住：台北州文
山郡新店街安坑字車子路百六十四番地）於民國五十九年六月十
五日下午十二時死亡。
聲請程序費用新台幣壹仟元由失蹤人游氏霞遺產負擔。
    理  由
一、聲請意旨略以：失蹤人游氏霞為民國14年（即大正14年）3
    月29日出生，其父游榮連於38年間登記為新北市○○區○○段○0
    00地號土地（下稱系爭土地）之地上權人，嗣於61年間亡故
    ，因該土地上建物已於105年間辦理滅失登記，而伊現為系
    爭土地之所有權人，已向法院訴請終止系爭土地地上權，並
    請求游榮連之全體繼承人辦理繼承登記後，塗銷地上權登記
    或定該地上權存續期間至124年8月24日為止，惟游榮連之三
    女游氏霞僅有出生記事，後續游榮連於台灣光復後35年10月
    1日初設戶籍資料時，再無失蹤人後續戶籍及死亡記錄，堪
    認失蹤人至遲於35年10月1日即處於失蹤狀態，爰依法聲請
    對失蹤人游氏霞為死亡宣告等語。
二、按失蹤人失蹤滿十年後，法院得因利害關係人之聲請，為死
    亡之宣告，71年1月4日修正前之民法第8條第1項定有明文；
    此規定於民法總則施行後修正前失蹤者，亦適用之，但於民
    法總則修正前，其情形已合於修正前民法總則第八條之規定
    者，不在此限，民法總則施行法第3條第3項並有明文。次按
    受死亡宣告者，以判決內所確定死亡之時，推定其為死亡；
    前項死亡之時，應為前條各項所定期間最後日終止之時，但
    有反證者，不在此限，民法第9條亦有明文。
三、經查，聲請人主張之事實，業據提出本院108年度訴字第509
    2號判決、臺灣高等法院通知、游榮連繼承系統表、新北○○○
    ○○○○○函、游氏霞及游榮連等人相關戶籍資料等件影本為證
    ，並經本院依職權函調失蹤人戶籍資料、入出境查詢紀錄、
    死亡登記暨殯葬查詢紀錄、勞健保查詢紀錄查核無訛。又本
    院就上開調取之失蹤人戶籍資料上記載內容不清楚之處，依
    職權向新北○○○○○○○○○查詢，據復：經翻閱失蹤人戶籍資料
    尚有記載「（出嫁）昭和35年6月」等文字，惟昭和與35中
    間的字不清楚等語，有本院公務電話查詢紀錄表在卷可參，
    堪信失蹤人係於14年（即大正14年）3月29日出生，最後戶
    籍資料登載：「昭和35年（即民國49年）6月出嫁」，自此
    生死不明迄今，故僅知失蹤人係於49年6月間失蹤，而不知
    其失蹤之日，應類推適用民法第124條第2項規定，推定其於
    49年6月15日失蹤，則自該失蹤日計至59年6月15日止，失蹤
    屆滿10年，前經本院於110年3月15日准為公示催告，現公示
    催告之申報期間屆滿，未據失蹤人陳報其生存，或知失蹤人
    生死者陳報其所知，揆諸前揭規定，自應推定其於是日下午
    12時為死亡之時。從而，聲請人據以聲請本件失蹤人死亡宣
    告，應予准許。
四、爰依家事事件法第154條第3項，裁定如主文。
中　　華　　民　　國　 110　　年　　9 　　月　　27　　日
　　　　　　　　  家事法庭  　法　官      劉台安
以上正本係照原本作成。
如對本裁定抗告，須於裁定送達後10日內向本院提出抗告狀，並
繳納抗告費新台幣1,000元。
中　　華　　民　　國　 110　　年　　9 　　月　　27　　日
　　　　　　　　　　　　　　　書記官　    陳美玟